臺灣高雄地方法院刑事判決　　　　　　　94年度訴字第1179號
公　訴　人　臺灣高雄地方法院檢察署檢察官
被　　　告　乙○○　男民國51.
選任辯護人　陳見和律師
上列被告因違反槍砲彈藥刀械管制條例案件，經檢察官提起公訴
（94年度核退偵字第98號），本院判決如下：
    主  文
乙○○未經許可，持有可發射子彈具有殺傷力之改造手槍壹支，
處有期徒刑壹年貳月，併科罰金新臺幣壹拾萬元，罰金如易服勞
役，以新臺幣玖佰元即銀元佰元折算壹日。扣案之具有殺傷力
仿Walther 廠半自動手槍製造之改造手槍壹支（內含彈匣壹個，
槍枝管制編號0000000000號）及具有殺傷力之土造子彈壹拾顆，
均沒收。
      事  實
一、乙○○明知可發射子彈具有殺傷力之仿Walther 廠半自動手
    槍製造之玩具槍，換裝土造金屬槍管改造而成可擊發子彈具
    有殺傷力之改造手槍1 支（含彈匣1 個，槍枝管制編號為00
    00000000號），及內具直徑7.7mm 至8.1mm 金屬彈頭之具有
    殺傷力之土造子彈17顆，均係違禁物，非經主管機關許可不
    得持有，竟於民國92年8 月間某日，在高雄市○○路某處，
    以新台幣（下同）20,000元之價格，向經由網際網路所認識
    之真實姓名年籍不詳綽號「Peter 」之成年男子，同時購買
    上開具有殺傷力之改造手槍1 支及土造子彈17顆，而未經許
    可，非法持有之。嗣於93年12月28日下午5 時許，乙○○攜
    帶上開槍枝及子彈與其女友丙○○共同駕駛車牌號碼VE-826
    8 號自用小客車，行經高雄市○○區○○路與六合路口附近
    之「春天汽車旅館」入口巷道前，因細故發生爭吵，憤而持
    上開槍彈對空射擊1 槍以發洩心情；後於同日晚間11時30分
    許，乙○○載送丙○○返回高雄市前金區○○○街158 號6
    樓A 室住處時，又與丙○○因分手問題發生爭吵，而於離開
    丙○○前開住處時，再以上開槍彈擊發1 槍以洩憤，丙○○
    因不堪其擾，而報警處理，乙○○旋於翌日清晨5 時許，為
    警在高雄市前金區○○○街與大同路口處查獲，並於乙○○
    所駕駛之上開自小客車內扣得上開具有殺傷力之土造子彈1
    顆，另據乙○○之供述，在高雄市○○○路20號前之花盆內
    起出上開具有殺傷力之改造手槍1 支（內含彈匣1 個）及具
    有殺傷力之土造子彈14顆。
二、案經高雄市政府警察局新興分局報請臺灣高雄地方法院檢察
    署檢察官偵查起訴。
    理  由
一、右揭事實，迭據被告乙○○於警詢、偵查及本院準備程序、
    審理中坦認不諱（見警卷第4-6 頁、94年度偵字卷第826 號
    第3-4 頁及本院卷18、33-34 頁），核與證人丙○○於偵查
    中具結證述之情節相符（見94年度核退偵字第98號卷第22、
    23頁，證人丙○○於偵查中向檢察官所為之陳述，並無顯不
    可信之情況，依刑事訴訟法第159 條之1 第2 款規定，得為
    證據），並有扣案之上開改造手槍1 支及土造子彈15顆可資
    佐證；又扣案之改造手槍及子彈經送內政部警政署刑事警察
    局以性能檢驗法、試射法檢驗結果，送鑑改造手槍1 支（槍
    枝管制編號00000000006 號），認係由仿Walther 廠半自動
    手槍製造之玩具槍，換裝土造金屬槍管改造而成可擊發子彈
    具有殺傷力之改造手槍，機械性能良好，可擊發適用子彈，
    認具殺傷力；送鑑子彈15顆，認均係內具直徑7.7mm 至8.1m
    m 金屬彈頭之土造子彈，經採樣試射5 顆，均可擊發，認均
    具殺傷力，有該局94年1 月24日刑鑑字第0940002830號槍彈
    鑑驗書1 份在卷可憑（見94年度核退偵字第98號卷偵查卷第
    16 -17頁，此係高雄縣警察局新興分局委請之鑑定機關所出
    具鑑定書，屬傳聞證據，然被告及辯護人於本院言詞辯論終
    結前，均未就該鑑定書之證據能力為爭執或聲明異議，且本
    院審酌該文書乃基於專業知識所作成，且未敘述本件案發經
    過等事實，而具有相當之中立性，其作成過程並無不適當，
    依刑事訴訟法第159 之5 條第2 項、第1 項，自得作為證據
    ），是被告自白與事實相符，應堪採信。本案事證明確，被
    告犯行應堪認定。
二、被告行為後，槍砲彈藥刀械管制條例已於94年1 月26日修正
    公布，於同年月28日生效，將原槍砲彈藥刀械管制條例第11
    條第4 項規定改列於修正後該條例第8 條第4 項，修正後該
    條例第8 條第4 項法定刑度，業已提高為「3 年以上10年以
    下有期徒刑，併科新台幣7 百萬元以下罰金」，與被告行為
    時之同條例第11條第4 項法定刑度「1 年以上7 年以下有期
    徒刑，併科新臺幣七百萬元以下罰金」相較，修正前槍砲彈
    藥刀械管制條例第11條第4 項規定顯然有利於行為人，故本
    件依刑法第2 條第1 項但書規定，關於被告非法持有改造手
    槍部分，應適用修正前槍砲彈藥刀械管制條例第11條第4 項
    規定。是核被告所為，係犯修正前槍砲彈藥刀械管制條例第
    11條第4 項、同條例第12條第4 項未經許可持有可發射子彈
    具有殺傷力之改造手槍、子彈二罪。又被告以一行為，同時
    觸犯修正前槍砲彈藥刀械管制條例第11條第4 項及同條例第
    12條第4 項之罪，為想像競合犯，應從一重論以修正前槍砲
    彈藥刀械管制條例第11條第4 項之罪。爰審酌被告持有具殺
    傷力之改造手槍及土造子彈，危害社會治安匪淺，持有之數
    量，犯後態度等一切情狀，量處如主文所示之刑，併科罰金
    新台幣10萬元，並諭知罰金如易服勞役之折算標準。又扣案
    之上開改造手槍1 支、鑑驗剩餘土造子彈10顆，具有殺傷力
    均屬違禁物，均應依刑法第38條第1 項第1 款規定宣告沒收
    。另送鑑之土造子彈其中5 顆及被告自行射擊之子彈2 顆，
    分別因試射檢驗完畢及擊發而滅失，毋庸併宣告沒收，附此
    敘明。
據上論結，應依刑事訴訟法299 條第1 項前段，修正前槍砲彈藥
刀械管制條例第11條第4 項、第12條第4 項，刑法第11條前段、
第2 條第1 項但書、第55條、第42條第2 項、第38條第1 項第1
款，罰金罰鍰提高標準條例第2 條，現行法規所定貨幣單位折算
新臺幣條例第2 條，判決如主文。
本案經檢察官甲○○到庭執行職務。
中　　華　　民　　國　　94　　年　　6 　　月　　14　　日
                  刑事第一庭    審判長法  官  裕斗
                                      法  官  方百正
                                      法  官  廖純卿
以上正本證明與原本無異。
如不服本判決，應於收受送達後10日內向本院提出上訴書狀。
中　　華　　民　　國　　94　　年　　6 　　月　　15　　日
 　　　　　　　　　　　　　　　       書記官  劉企萍
附錄本件判決論罪科刑法條：
修正前槍砲彈藥刀械管制條例第11條第4 項：
未經許可，持有、寄藏或意圖販賣而陳列第一項所列槍砲者，處
1 年以上7 年以下有期徒刑，併科新臺幣7 百萬元以下罰金。
槍砲彈藥刀械管制條例第12條第4 項：
未經許可，持有、寄藏或意圖販賣而陳列子彈者，處5 年以下有
期徒刑，併科新台幣3 百萬元以下罰金。
